src/fst/morphology/stems/nouns.lexc
LEXICON NounPxKin
mánná+N+Err/Orth+CmpN/SgN+CmpN/SgG+CmpN/PlG+Sem/Hum:mánna ALMME ; ! 
njammemánná+N+CmpN/SgN+CmpN/SgG+CmpN/PlG+Sem/Hum:njamme#mánná ALMME ;
ristaáhttje+v2+N+CmpN/SgN+CmpN/SgG+CmpN/PlG+Sem/Hum:rist9#áhttje ALMME ;
vuostasjriegádimmánná+N+CmpN/SgN+CmpN/SgG+CmpN/PlG+Sem/Hum:vuostasj#riegádim#mánná ALMME ;
ájnnamánná+N+CmpN/SgN+CmpN/SgG+CmpN/PlG+Sem/Hum:ájnna#mánná ALMME ;
LEXICON NounPx
almenáhttje+N+Err/Cmp+CmpN/SgN+CmpN/SgG+CmpN/PlG+Sem/Hum:almen#áhttje ALMME ;
aládakråda+N+CmpN/SgN+CmpN/SgG+CmpN/PlG+Sem/Wthr:aládak#råda NOADE ;
barggoráfe+N+Sem/State:barggo#ráfe NOADE ; !
belaktálla+N+Sem/Dummytag:belak#tálºla TÁLLA ;
bidumsábme+N+Sem/Hum:bidum#sábme ALMME ; !
biebbmoskáhppa+N+Sem/Furn:biebbmo#skáhppa MUORRA ;
bijllarahte+N+Sem/Route:bijlla#rahte NOADE ; !
bisodimulmme+N+Sem/Semcon:bisodim#ulmme ALMME ;
bivggejáffo+N+Err/Orth+Sem/Food:bivgga#jáfºfo KÁFFA ;
bivggejáffo+N+Sem/Food:bivgge#jáfºfo KÁFFA ;
boarra+N+Sem/Tool:boarºra TÁLLA ; !
buodá+N+Sem/Dummytag:buodá NOADE ;
bádnetjårro+N+Sem/Body:bádne#tjårro MUORRA ;
bássa+N+G3+Sem/Tool-music:básºsa TÁLLA ; ! bass
båddåmánná+N+CmpN/SgN+CmpN/SgG+CmpN/PlG+Sem/Hum:båddå#mánná ALMME ;
doarroladdne+N+Sem/Dummytag:doarro#laddne NOADE ;
doktordásse+N+Sem/State+OLang/NOB:doktor#dásse MUORRA ;
dálkádakgássa+N+Sem/Substnc+CmpN/SgN+CmpN/SgG+CmpN/PlG:dálkádak#gásºsa TÁLLA ; ! Gass
dåktårgráda+v2+N+Sem/Edu:doktor#gráda NOADE ; ! LOAN
fylkaráde+N+CmpN/SgN+CmpN/SgG+CmpN/PlG+Sem/Org:fylka#ráde NOADE ;
fásstobiejvve+N+CmpN/SgN+CmpN/SgG+CmpN/PlG+Sem/Time:fássto#biejvve MUORRA ;
garraskierro+N+Sem/Ctain-abstr:garra#skierºro TÁLLA ;
geda+N+Sem/Body:geda NOADE ;
girjjetjoahkke+N+Sem/Dummytag:girjje#tjoahkke NOADE ;
girjátbievlla+N+CmpN/SgN+CmpN/SgG+CmpN/PlG+Sem/Dummytag:girját#bievlla MUORRA ;
girkkohærrá+N+CmpN/SgN+CmpN/SgG+CmpN/PlG+Sem/Hum:girkko#hærºrá TÁLLA ;
gujddimriektá+N+CmpN/SgN+CmpN/SgG+CmpN/PlG+Sem/Rule:gujddim#riektá NOADE ;
guollejáffo+N+Sem/Food:guolle#jáfºfo KÁFFA ;
guosse+N+CmpN/SgN+CmpN/SgG+CmpN/PlG+Sem/Hum:guosºse TÁLLA ; !
gállasjguojmme+N+CmpN/SgN+CmpN/SgG+CmpN/PlG+Sem/Hum:gállasj#guojmme MUORRA ;
gásse+N+Sem/Substnc:gásºse TÁLLA ;
gålldåsábme+CmpN/SgG+N+CmpN/PlG+Sem/Hum:gålldå#sábme ALMME ; !
hedjaguosse+N+CmpN/SgN+CmpN/SgG+CmpN/PlG+Sem/Hum:hedja#guosºse TÁLLA ; !
háldadimriektá+N+CmpN/SgN+CmpN/SgG+CmpN/PlG+Sem/Rule:háldadim#riektá NOADE ;
hálldamfiello+N+Sem/Obj:hálldam#fielºlo TÁLLA ;
hálldo+N+Sem/Act:hálldo MUORRA ;
idediskáffa+N+Sem/Food:idedis#káfºfa KÁFFA ; !LOAN
jieggehullo+N+CmpN/SgN+CmpN/SgG+Sem/Dummytag:jiegge#hulºlo TÁLLA ;
jiervva+N+CmpN/SgN+CmpN/SgG+CmpN/PlG+Sem/Dummytag:jiervva MUORRA ;
julevusábme+CmpN/SgG+N+CmpN/PlG+Sem/Dummytag:julevu#sábme ALMME ;
juolggemánná+N+Sem/Hum+Err/Orth:juolggi#mánná ALMME ; !Kintel
jáffo+N+Sem/Food:jáfºfo KÁFFA ; !
jåhttesábme+CmpN/SgG+N+CmpN/PlG+Sem/Hum:jåhtte#sábme ALMME ;
kloahkkaskierro+N+Sem/Obj:kloahkka#skierºro TÁLLA ;
kultuvrraráde+N+CmpN/SgN+CmpN/SgG+CmpN/PlG+Sem/Org:kultuvrra#ráde NOADE ;
káffa+v1+N+Sem/Drink_Plant:káfºfa KÁFFA ; !
káffa+v2+N+Sem/Drink_Plant:gáfºfa KÁFFA ; !
librre+N+Sem/Body:librre MUORRA ;
ládde+N+CmpN/SgN+CmpN/SgG+CmpN/PlG+Sem/Hum:ládde ALMME ; !
lájggenådo+N+Sem/Dummytag:lájgge#nådo NOADE ;
lågetálla+N+Err/Orth+Sem/Cat:lågev#tálºla TÁLLA ;
maŋepnamma+N+Sem/Cat:maŋep#namma MUORRA ;
merrasábme+CmpN/SgG+N+CmpN/PlG+Sem/Hum_Lang:merra#sábme ALMME ; !
muode+N+Sem/Dummytag:muode NOADE ;
máhttudakulmme+N+Sem/Semcon:máhttudak#ulmme ALMME ;
mærkkabiejvve+N+CmpN/SgN+CmpN/SgG+CmpN/PlG+Sem/Time:mærkka#biejvve MUORRA ; !
nuffá+N+Sem/Dummytag:nufºfá TÁLLA ;
násstealmme+N+CmpN/SgN+CmpN/SgG+Sem/Wthr:násste#almme ALMME ;
oahttse+v2+N+CmpN/SgN+CmpN/SgG+CmpN/PlG+Sem/Hum:oahttse NOADE ; ! Not sure which one is norm, if it's not cg it maybe a NomAg, but from which verb?
oarre+N+Sem/Semcon:oarre MUORRA ; ! Grunn, årsak, påskudd, ærend, anledning, mulighet, argument
oasseulmme+N+Sem/Semcon:oasse#ulmme ALMME ;
plássa+N+CmpN/SgN+CmpN/SgG+CmpN/PlG+Sem/Dummytag:plásºsa TÁLLA ;
risse+N+Sem/Dummytag:risºse TÁLLA ;
ruopsoksájdde+v2+N+CmpN/SgN+CmpN/SgG+CmpN/PlG+Sem/Ani-fish:ruopso#sájdde MUORRA ; ! !AK
ruovdderahte+N+Sem/Route:ruovdde#rahte NOADE ;
råhkåjáffo+N+Sem/Dummytag:råhkå#jáfºfo KÁFFA ;
segakjáffo+N+Sem/Food:segak#jáfºfo KÁFFA ;
sieloráfe+N+Sem/Dummytag:sielo#ráfe NOADE ;
sierre+N+Sem/Body:sierºre TÁLLA ;
sijddadoajmmaoahppa+N+Sem/Edu:sijdda#doajmma#oahppa MUORRA ;
skállo+N+Sem/Ctain:skállo MUORRA ; !
skåvllåmánná+N+CmpN/SgN+CmpN/SgG+CmpN/PlG+Sem/Hum:skåvllå#mánná ALMME ;
sparro+N+Sem/Dummytag:sparºro TÁLLA ;
stinssa+N+CmpN/SgN+CmpN/SgG+CmpN/PlG+Sem/Dummytag:stinssa MUORRA ;
stáhtaráde+N+CmpN/SgN+CmpN/SgG+CmpN/PlG+Sem/Org:stáhta#ráde NOADE ;
ságujáffo+N+Sem/Food:ságu#jáfºfo KÁFFA ;
sálltelåhka+N+Sem/Dummytag:sállte#låhka MUORRA ;
tjalmmegålle+N+Sem/Dummytag:tjalmme#gålºle TÁLLA ;
tjoahkke+v2+N+Sem/Group:tjoahkke NOADE ; ! In AK
tjuolobiegga+N+CmpN/SgN+CmpN/SgG+CmpN/PlG+Sem/Wthr:tjuolo#biegga MUORRA ;
ubbmemsábme+CmpN/SgG+N+CmpN/PlG+Sem/Hum_Lang:ubbmem#sábme ALMME ; !
ullá+N+CmpN/SgN+CmpN/SgG+CmpN/PlG+Sem/Dummytag:ulºlá TÁLLA ;
urggo+N+Sem/Dummytag:urggo MUORRA ;
viermmeráhppo+N+Sem/Buildpart:viermme#ráhppo NOADE ;
vuollájbáhtso+Err/Cmp+Sem/Dummytag:vuolláj#báhtso MUORRA ; !førsteledd er ikke mulig i sammensetninger i følge lulesamisk sammensettningsgrammatikk
væjttajáffo+N+Sem/Dummytag:væjtta#jáfºfo KÁFFA ;
ájggemoallánahkko+N+Sem/Prod-ling:ájgge#moallánahkko NOADE ;
ådåsássje+N+Sem/Domain:ådås#ásºsje TÁLLA ;
svæjbba+N+Sem/Dummytag:svæjbba MUORRA ; ! !band av tre i en kagge, buen i en pilbue. Grundstrøm s 1474
